臺灣高雄地方法院刑事判決　　　　　　　94年度訴字第1343號
公　訴　人　臺灣高雄地方法院檢察署檢察官
被　　　告　甲○○　男　33歲.
上列被告因違反毒品危害防制條例案件，經檢察官提起公訴（94
年度毒偵字第2314號），嗣因被告就被訴事實為有罪之陳述，本
院並聽取當事人之意見後，改依簡式審判程序進行，判決如下：
    主  文
甲○○連續施用第一級毒品，處有期徒刑捌月，扣案之第一級毒
品海洛因壹小包（淨重零點零肆公克，空包裝重零點壹柒公克）
沒收之；又施用第二級毒品，處有期徒刑月。應執行有期徒刑
拾月，扣案之第一級毒品海洛因壹小包（淨重零點零肆公克，空
包裝重零點壹柒公克）沒收之。
    事  實
一、甲○○前因施用毒品案件，經本院以93年度毒聲字第63號裁
    定送臺灣高雄看守所附設勒戒所觀察、勒戒後，認有繼續施
    用毒品之傾向，再經本院於93年2 月9 日以93年度毒聲字第
    276 號裁定令入治處所施以強制戒治，其期間為6 個月以上
    ，至無繼續強制戒治之必要為止，但最長不得逾1年，於93
    年2 月20日入屏東戒治所，於93年9 月21日強制戒治執行完
    畢釋放（臺灣高等法院被告前案紀錄表誤載為停止戒治處分
    出監），經臺灣高雄地方法院檢察署檢察官於93年10月8 日
    以93 年度戒毒偵字第1027 號不起訴處分，並已確定。詎仍
    未戒除毒癮，竟基於施用第一級毒品海洛因之概括犯意，於
    上開強制戒治期滿釋放後之5 年內，自94年1 月間某日起至
    94年3 月3 日下午6 時（起訴書誤載為上午10時30分，經公
    訴人於94年6 月2 日準備程序當庭更正為下午6 時）許止，
    在高雄市○鎮區○○路3 巷32號住處，以將海洛因摻入蒸餾
    水中用針筒注射之方式，連續施用第一級毒品海洛因多次。
    復另基於施用第二級毒品甲基安非他命之犯意，於上開強制
    戒治期滿釋放後之5 年內，於94年3 月4 日上午11時40分許
    回溯24小時內之某時，在不詳地點，以將甲基安非他命置於
    吸食器內加以燒烤而吸取其煙霧之方式，施用第二級毒品甲
    基安非他命乙次，嗣於94年3 月4 日上午10時30分許，因行
    跡可疑，為警在高雄市○道路、佛東路攔查，當場扣得第一
    級毒品海洛因1 小包（淨重0.04公克，空包裝重0.17公克）
    而查獲。
二、案經高雄市政府警察局前鎮分局報告臺灣高雄地方法院檢察
    署檢察官偵查起訴。
    理  由
壹、程序方面：
    按本件被告甲○○所犯係死刑、無期徒刑、最輕本刑為3 年
    以上有期徒刑以外之罪，其於準備程序就前揭被訴事實為有
    罪之陳述，經受命法官告知簡式審判程序之旨，並聽取其與
    公訴人之意見後，本院認無不得或不宜改依簡式審判程序進
    行之處，爰依刑事訴訟法第273 條之1 第1 項、第284 條之
    1 ，裁定本件由受命法官獨任進行簡式審判程序，合先敘明
    。
貳、實體方面：
一、訊據被告甲○○對於上揭犯罪事實坦承不諱，本院復審酌：
  (一)查被告前因施用毒品案件，經本院以93年度毒聲字第63號裁
    定送臺灣高雄看守所附設勒戒所觀察、勒戒後，認有繼續施
    用毒品之傾向，再經本院於93年2 月9 日以93年度毒聲字第
    276 號裁定令入治處所施以強制戒治，其期間為6 個月以上
    ，至無繼續強制戒治之必要為止，但最長不得逾1年，於93
    年2 月20日入屏東戒治所，於93年9 月21日強制戒治執行完
    畢釋放（臺灣高等法院被告前案紀錄表誤載為停止戒治處分
    出監），經臺灣高雄地方法院檢察署檢察官於93年10月8 日
    以93年度戒毒偵字第1027號不起訴處分，並已確定分之事實
    ，有本院被告院內索引卡紀錄表、臺灣高等法院被告全國前
    案紀錄表、臺灣高雄地方法院檢察署刑案資料查註紀錄表各
    1 份在卷可按。是被告於涉本案之前，業曾犯施用毒品，並
    於強制戒治執行完畢釋放後，再經檢察官不起訴處分確定甚
    明。
  (二)次查，經警將被告於94年3 月4 日遭查獲時所採集之尿液送
    驗結果，係呈嗎啡及甲基安非他命陽性反應，此有高雄市立
    凱旋醫院94年3 月14日編號00000000號濫用藥物尿液檢驗報
    告、尿液代碼姓名對照登記表各1紙附卷可稽。又查：
    (1)海洛因施用入人體後水解還原成嗎啡，再循嗎啡之代謝方
      式排出體外，業據行政院衛生署藥物食品檢驗局73藥檢壹
      字第030221號函說明綦詳，且依醫學臨床實驗及根據英國
      藥學會出版Isolation and Indentificationof Drugs乙
      書第293 頁載明：海洛因經注射入人體後，在體內迅速水
      解成6Monoacety Imorphine，再緩緩繼續水解成嗎啡，然
      後再循嗎啡之代謝方式排出，同書第431 至432 頁並載有
      ：嗎啡經注射入人體後，約百分之50以上於8 小時內自尿
      中排出，至24小時排出約百分之90，但48小時後仍有微量
      可檢出等語。
    (2)甲基安非他命經口服投與後，約百分之70於24小時內可自
      尿液中排出，而尿液內含甲基安非他命成分之檢出，與投
      與安非他命的量、個人體質、檢驗儀器之精密度有關，通
      常採尿化驗是否呈陽性反應，應以投與後24小時內所採者
      為宜，此有行政院衛生署藥物食品檢驗局（80）藥檢壹字
      第4529號函可查。
    (3)再者，前揭醫院尿液檢驗報告載明係以ＧＣ／ＭＳ（即氣
      相層析質譜儀分析法）方法檢驗，而該方法之原理係檢品
      經氣化後，通過層析管分離純化，再將純化後之成分循序
      送入質譜儀做個別鑑定。因質譜儀所測定之圖譜，在化學
      上被公認具有指紋特性，故可據以完全判定該檢品係為何
      種化合物。職是，台北榮民總醫院即認為「若以氣相層析
      質譜儀（ＧＣ／ＭＳ）作藥物及其代謝產物之定性及定量
      分析，幾乎不會有偽陽性反應產生」，此經該院83年4 月
      7日以83北總內字第3059號函示明確。
    (4)又於94年3 月4 日扣得之白粉1 ，經送驗結果，則係第一
      級毒品海洛因（淨重0.04公克，空包裝重0.17公克）屬實
      ，此有法務部調查局調科壹字第220019760 號鑑定通知書
      可稽。從而益見被告確有施用第一級毒品海洛因。
    (5)準此而論，被告之尿液經以氣相層析質譜儀分析法檢驗，
      既係呈嗎啡及甲基安非他命陽性反應，且扣案物品亦檢驗
      出海洛因陽性反應，顯見被告應有在前揭犯罪時間施用第
      一級毒品海洛因及第二級毒品甲基安非他命之行為甚明。
  (三)綜上所述，被告前曾犯施用毒品，於強制戒治期滿釋放後及
    經檢察官不起訴處分後之5 年內，再犯本件施用第一級毒品
    海洛因及施用第二級毒品甲基安非他命，事證應屬明確，其
    犯行應堪認定。
二、查海洛因及甲基安非他命分屬毒品危害防制條例第2 條第2
    項第1 款所規定之第一級毒品及同條項第2 款所規定之第二
    級毒品，核被告所為，係犯毒品危害防制條例第10條第1 項
    施用第一級毒品罪及同條第2 項施用第二級毒品罪。被告持
    有第一、二級毒品，復分別進而施用，其持有毒品之低度行
    為，應分別為施用第一、二級毒品之高度行為所吸收，均不
    另論罪。被告自94年1 月間某日起至94年3 月3 日下午6 時
    許止，先後多次施用第一級毒品之犯行，時間緊接，所犯構
    成要件相同，顯係基於概括犯意為之，為連續犯，依刑法第
    56條規定，以一罪論，並加重其刑。被告所犯上開施用第一
    級毒品罪及施用第二級毒品罪之間，犯意各別，罪名不同，
    應分論併罰之。
三、本院審酌被告施用毒品，足以戕害其身心，滋生其他犯罪，
    惡化治安，嚴重損及公益，且被告前曾犯施用毒品，甫經強
    制戒治期滿，竟於5 年內再為本件施用毒品犯行，顯見其不
    思悔改，自制力亦顯不佳；惟另考量被告於犯後即能坦承犯
    行，而其施用毒品行為於本質上係屬自我戕害行為，反社會
    性之程度應屬較低等一切情狀，酌情分別量處如主文所示之
    刑，並定其應執行之刑，以資懲儆。又扣案之海洛因1 包（
    淨重0.04公克，空包裝重0.17公克）屬第一級毒品，已如前
    述，爰依毒品危害防制條例第18條第1 項前段規定，併予宣
    告沒收銷燬之（其包裝因包覆該毒品，其上顯留有該毒品之
    殘渣，衡情自難與之剝離，當應整體視之為毒品，連同該包
    裝併予宣告沒收銷燬之）。至鑑驗耗用之第一級毒品海洛因
    既已滅失，自毋庸宣告沒收銷燬。
據上論斷，應依刑事訴訟法第273 條之1 第1 項、第284條之1
、第299 條第1 項前段，毒品危害防制條例第10條第1 項、第2
項、第18條第1 項前段，刑法第11條、第56條、第51條第5 款，
判決如主文。
本案經檢察官乙○○到庭執行職務。
中　　華　　民　　國　　94　　年　　6 　　月　　22　　日
                  刑事第五庭    法　官  郭瓊徽
以上正本證明與原本無異。
如不服本判決，應於收受送達後10日內向本院提出上訴書狀。
中　　華　　民　　國　　94　　年　　6 　　月　　23　　日
 　　　　　　　　　　　　       書記官  陳瓊芳
附錄本判決論罪之法條：
毒品危害防制條例第十條第一項
    施用第一級毒品者，處六月以上五年以下有期徒刑。
毒品危害防制條例第十條第二項
    施用第二級毒品者，處三年以下有期徒刑。
